# JUAN CAMILO GALLEGO GALLÓN

@ gallegogjuancamilo@gmail.com in linkedin.com/in/ggjuancamilo

**\** +57 301 687 8103 Pogotá, Colombia github.com/ggjuancamilo



Físico de la Universidad de los Andes, trilingüe (español, francés, inglés), intuitivo, con gran capacidad analítica y deseoso de siempre seguir aprendiendo. Interesado en la ciencia de datos, el aprendizaje de máquinas, la programación y física de la materia condensada; creo que estas áreas son las que marcan el desarrollo de la industria global y son capaces mejorar sustancialmente la calidad de vida de las personas de forma sostenible. Con habilidades de liderazgo, comunicación asertiva, investigación, argumentación, resolución de problemas, adaptación a nuevos ambientes y problemáticas. Capacidad para trabajar bajo presión, partidario de equipos heterogéneos y soluciones no convencionales.

# **EDUCACIÓN**

# **Físico**

# Universidad de los Andes

Bogotá, Colombia

**9** 2014 - 2019

Grado en Abril-2020.

Trabajo de grado: Entrelazamiento cuántico y medidas de correlación en redes de aprendizaje profundo.

Dirigido por: Ph.D. Alonso Botero.

## Intercambio académico

#### Universidad de París VII Denis Diderot

## Sept. 2016 - Ene. 2017

París, Francia.

# Intercambio cultural

#### Colegio Gay Lussac

Agt. 2012 - Jun. 2013

♥ Limoges, Francia.

# **Bachiller Académico**

# **Colegio Berchmans**

**1998 - 2012** 

Q Cali, Colombia

Primer puesto en prueba Saber 11° 2012.

# **EXPERIENCIA**

# Asistente de investigación

# Centro de microscopía, Vicerrectora de investigaciones

Mayo 2017 - Dic. 2017

**Q** Universidad de los Andes

• Apoyo en preparación de muestras.

- Manejo de microscopio confocal de barrido láser, de fuerza atómica (AFM), de barrido de electrones (SEM), de fluorescencia y transmisión de luz.
- Análisis de imágenes de microscopía.

# Monitor académico

# Centro de apoyo académico (Clínica de Problemas)

m Ene. 2017 - Dic. 2017

**Q** Departamento de Física.

Atención general y refuerzo a estudiantes ante dudas en cursos de ciclo común de física de diversas carreras.

# Curso: Energía una perspectiva global

- Calificación de evaluaciones.
- Apoyo a estudiantes.

# Profesor personalizado

m Ene. 2016 - Abr. 2020

Funciones: Clases personalizadas en resolución de problemas, profundización de temáticas del ciclo común en física, preparación y resolución de talleres, para mejorar su compresión y conocimiento.

# FORMACIÓN COMPLEMEN-

# Escuelas y congresos:

SciPy LATAM 2019. 7<sup>a</sup> Conferencia Latinoamericana de Python Científico

#### Universidad de los Andes

₩ Oct. 2019

♥ Bogotá, Colombia

Asistente.

Décima Escuela de Física Matemática. Machine Learning for Quantum Matter and Technology

## Universidad de los Andes

P Bogotá, Colombia

Asistente.

# Primera Escuela de Magnetismo (Cali school on Magnetism).

# Universidad del Valle

Cali. Colombia

Asistente.

# Certificaciones (click aqui):



#### Online en DataCamp

**2020** 

#### Career tracks:

- Data Scientist (100 h).
- Data Analyst with Python (60 h).
- Python Programmer Track (58h)

#### **Skill tracks:**

- Data Manipulation with Python (20 h).
- Machine Learning Fundamentals Python (20 h).
- Python Programming (15 h).
- Importing & Cleaning Data with Python (13h).

# Cursos de maestría en Física:

# Laboratorio avanzado Universidad de los Andes

**#** 2017

Proyecto: Medición del efecto magneto-eléctrico en nanopatículas usando el método de Lock-in.

# Métodos Computacionales Avanzados

#### Universidad de los Andes

**#** 2017

Curso basado en implementación de métodos de aprendizaje estadístico y utilización de técnicas de computo masivamente paralelo.

# **SEMINARIOS**

Difracción de rayos X en ángulos pequeños (Small angle X-ray Scattering).

## Seminario de materia condensada

Mov. 2017

**Q** Dpto. de Física, Uniandes.

Ponente

Convolutional Arithmetic Circuits, Deep Learning with depth efficiency approach.

# Seminario de Mecánica Cuántica y Teoría de la Información

**Q** Dpto. de Física. Uniandes.

# Ponente

# **IDIOMAS**

# Español Nativo Francés Competencia profesional plena. Inglés Competencia profesional. Alemán Actualmente estudiante.

# COMPETENCIAS

# Programación:

Curso A2 completado.

#### **Buenas:**

Python Usuario frecuente de: Jupyter, NumPy, SciPy, Matplotlib, Seaborn, Bokeh, Pandas, Scikit-learn.

ETFX Git GitHub

#### Con conocimientos en:

SQL C Java Bash

# **Interpersonales:**

Empático	Tolerante Crítico Creativo
Dinámico	Adaptable al cambio Líder
Persistente	Persuasivo Analítico
Resolutivo	Capacidad de aprendizaje
Comunicativo Capaz de trabajar en equipo	
Propositivo	Capacidad para delegar
Autónomo	Curioso Flexible

# **OTRAS ACTIVIDADES**

- Miembro del grupo de investigación en Materia Condensada, área experimental.
- m Jun. 2017 Jul.2018
- P Departamento de Física.
- Integrante del grupo estudiantil de Salsa de la Universidad de los Andes.
- file Ene. 2018 Jun. 2019
- ♥ Universidad de los Andes.

• Lider del grupo estudiantil A los Andes en Bici.

La labor del grupo es fomentar y visibilizar el uso de la bicicleta como medio de transporte sostenible y viable hacia y desde la universidad. Por medio de actividades de difusión, organizando caravanas con estudiantes, profesores, directivos y rectoría, apoyando en campañas de transporte sostenible en la universidad y velando por la implementación y adecuación de recursos físicos que facilitan el uso de la bicicleta como medio de transporte.

🛗 Jun. 2014 - Jun. 2016

♥ Universidad de los Andes.